臺灣臺南地方法院民事裁定　　　　　　100年度監宣字第269號
聲　請　人　田健平
上列聲請人聲請監護宣告事件，本院裁定如下：
    主      文
宣告田光（男，民國○○年○○月○○日生，身分證統一編號：Ｚ000
000000號，住臺南市○區○○里○○○○○街85號之1）為受監
護宣告之人。
選定鄭來受（民國○○年○月○○日生，身分證統一編號：Ｚ00000000
0號，住臺南市○區○○里○○○○○街85號之1）為受監護宣告
人田光之監護人。
指定聲請人田健平（民國○○年○○月○○日生，身分證統一編號：Ｚ0
00000000號，住臺南市○區○○里○○○路15巷7之2號2樓）為
會同開具財產清冊之人。
聲請費用由受監護宣告之人田光負擔。
    理      由
一、本件聲請意旨略以：聲請人之父親田光因中風，致不能為
    意思表示或受意思表示，或不能辨識其意思表示之效果，爰
    聲請對田光為監護宣告，並請求選任田光之配偶鄭來受
    為田光之監護人，及指定聲請人為會同開具財產清冊之人
    等語。
二、按對於因精神障礙或其他心智缺陷，致不能為意思表示或受
    意思表示，或不能辨識其意思表示之效果者，法院得因本人
    、配偶、四親等內之親屬、最近一年有同居事實之其他親屬
    、檢察官、主管機關或社會福利機構之聲請，為監護之宣告
    ，民法第14條第1項定有明文。次按受監護宣告之人應置監
    護人。法院為監護之宣告時，應依職權就配偶、四親等內之
    親屬、最近一年有同居事實之其他親屬、主管機關、社會福
    利機構或其他適當之人選定一人或數人為監護人，並同時指
    定會同開具財產清冊之人。又法院選定監護人時，應依受監
    護宣告之人之最佳利益，優先考量受監護宣告之人之意見，
    審酌一切情狀，並注意下列事項：(一)受監護宣告之人之身心
    狀態與生活及財產狀況。(二)受監護宣告之人與其配偶、子女
    或其他共同生活之人間之情感狀況。(三)監護人之職業、經歷
    、意見及其與受監護宣告之人之利害關係。(四)法人為監護人
    時，其事業之種類與內容，法人及其代表人與受監護宣告之
    人之利害關係，民法第1110條、第1111條第1項、第1111條
    之1亦定有明文。
三、經查：
  （一）聲請人主張其為田光之長子之事實，有聲請人所提戶
        籍謄本在卷可稽，則揆諸上開規定，其為本件監護宣告
        之聲請人資格，於法尚無不合。
  （二）又聲請人主張田光因中風，致中度肢障一節，亦據其
        提出中華民國身心障礙手冊影本為證，而經鑑定人即財
        團法人臺灣省私立臺南仁愛之家附設精神療養院施仁雄
        醫師鑑定結果，復認：「田光目前躺臥病床，插鼻胃
        管，包尿布，生活須他人完全協助。一般醫學檢查：個
        案（即田光）意識呈呆滯狀態，對問話無法明確回答
        ，必須靠鼻胃管幫忙進食，四肢無力，無法自我行動，
        大小便及個人衛生須他人完全協助。精神檢查方面：個
        案之注意力、判斷能力、對人、時、地之定向感、記憶
        力、計算能力及抽象思考能力均有明顯缺失。這是一個
        腦病變後遺症的個案，個案現在意識仍不清，個案自我
        照顧能力呈明顯不足。不能為意思表示或受意思表示，
        不能辨識其意思表示之效果，精神障礙之程度可為監護
        宣告」，有本院訊問筆錄及成年監護鑑定書在卷可稽，
        是聲請人聲請對田光為監護宣告，為有理由，應予准
        許。
  （三）再查，聲請人主張受監護宣告人田光與配偶鄭來受育
        有3名子女，即聲請人、田曉琪及田曉珮等情，業據其
        提出親屬系統表、戶籍謄本為證，堪予認定。本院審酌
        鄭來受為受監護宣告人田光之配偶，並願意擔任田
        光之監護人，而聲請人及田光之其他子女均同意鄭來
        受擔任田光之監護人一節，亦有聲請人所提親屬團體
        會議推定監護人說明書在卷可佐，是認由鄭來受擔任田
        光之監護人，符合田光之最佳利益，爰選定鄭來受
        為田光之監護人；又聲請人係受監護宣告人田光之
        子，衡情應會本於受監護宣告人田光之最佳利益，與
        監護人共同開具財產清冊，爰指定聲請人為會同開具財
        產清冊之人。
四、依民事訴訟法第608條第1項，裁定如主文。
中    華    民    國   100    年    12    月    28    日
                      家事法庭法  官  林育幟
以上正本係照原本作成。
如不服本裁定關於選定監護人及指定會同開具財產清冊之人等部
分，應於送達後十日內向本院提出抗告狀，並繳納抗告費新臺幣
1,000元；其餘關於宣告監護之部分，不得抗告。
中    華    民    國   100    年    12    月    28    日
                              書記官  陳世明